臺灣花蓮地方法院刑事判決　　　　　　 100年度交易字第68號
公　訴　人　臺灣花蓮地方法院檢察署檢察官
被　　　告　林靜雄
上列被告因過失致死案件，經檢察官提起公訴（100 年度偵字第
1570號、100年度偵字第2626 號），被告於準備程序中就被訴事
實為有罪之陳述，經告知簡式審判程序之旨，並聽取當事人之意
見後，本院裁定由受命法官獨任進行簡式審判程序，並判決如下
：
    主  文
林靜雄犯過失致人於死罪，處有期徒刑柒月。
    事  實
一、林靜雄於民國100年1月16日下午2時許，騎乘車牌號碼AP9-2
    30號普通重型機車搭載陳玉花，沿花蓮縣瑞穗鄉○○路由東
    往西方向行駛，於同日下午2時36 分許，行經溫泉路與臺九
    線特一號公路交岔路口，其行車方向為紅燈，本應注意汽車
    行駛至交岔路口時，其行進應遵守交通號誌，而依當時情形
    天候陰、日間自然光線、路面鋪設柏油、路面狀態乾燥、無
    缺陷、無障礙物、視距良好並無不能注意之情事，竟貿然前
    行，闖越紅燈，適有陳金星駕駛車牌號碼C3-7451 號自小客
    車沿臺九線特一號公路由北往南方向行駛至前開之交岔路口
    ，雙方因而發生碰撞，致林靜雄、陳玉花均倒地，陳玉花因
    而受有顱骨骨折合併顱內出血、右側第三、四、五及六肋骨
    骨折、右側骨盆骨折等傷害，經送醫急救後於同日下午5 時
    58分許，因出血性休克併中樞衰竭而不治死亡。林靜雄於花
    蓮縣警察局鳳林分局警員至現場處理時，當場自首犯罪，並
    接受裁判，而查悉上情。
二、案經林靜雄自首及陳玉花之子朱俊福訴由花蓮縣警察局鳳林
    分局報告臺灣花蓮地方法院檢察署檢察官相驗後自動檢舉偵
    查後起訴。
    理  由
壹、程序事項：
    查被告林靜雄所犯係死刑、無期徒刑、最輕本刑為3 年以上
    有期徒刑以外之罪，其於準備程序就上揭被訴事實為有罪之
    陳述，經告知簡式審判程序之旨，並聽取當事人之意見後，
    本院認無不得或不宜改依簡式審判程序進行之處，業已依刑
    事訴訟法第273條之1第1 項、第284條之1，裁定進行簡式審
    判程序，是本件之證據調查，依同法第273條之2規定，不受
    同法第159條第1項、第161條之2、第161條之3、第163條之1
    及第164條至第170條規定之限制，合先敘明。
貳、實體事項：
一、上揭事實，業據被告林靜雄於本院準備程序及審理時坦承不
    諱（見本院卷第28頁、第36至37頁），核與證人陳金星、證
    人即現場目擊證人李文斌於警詢時及偵查中證述情節相符（
    見相驗卷第6至9頁、第19至20頁、第75至76頁、第70至71頁
    ），復有道路交通事故現場圖、道路交通事故調查報告表（
    一）、（二）、現場及監視錄影器翻拍照片共50張附卷可佐
    （見相驗卷第25至28頁、第38至62頁），且被害人陳玉花因
    本件車禍受有前揭傷害於送醫後不治死亡之事實，業經臺灣
    花蓮地方法院檢察署檢察官督同法醫師相驗明確，並有財團
    法人佛教慈濟綜合醫院診斷證明書、相驗筆錄、臺灣花蓮地
    方法院檢察署檢驗報告書、相驗屍體證明書各1 份及相驗屍
    體照片12張在卷可稽（見相驗卷第37頁、第69頁、第77至83
    頁、第87至93頁），足認被告自白與事實相符，應堪採信。
    按駕駛人駕駛汽車，應遵守道路交通標誌、標線、號誌之指
    示，並服從交通指揮人員之指揮，道路交通安全規則第90定
    有明文。依上開道路交通事故調查報告表（一）所示，當時
    情形為天候陰、日間自然光線、路面鋪設柏油、路面狀態乾
    燥、無缺陷、無障礙物、視距良好等並無不能注意之情事，
    詎被告於上揭時、地騎乘機車，應注意能注意而不注意上開
    規定，竟闖越紅燈行駛，以致肇事，被告之行為自有過失，
    且本件事故經臺灣省花東區車輛行車事故鑑定委員會鑑定結
    果，亦認為如證人之應訊筆錄對於肇事時號誌情況所言屬實
    ，則被告駕駛重型機車闖越紅燈號誌為肇事原因等情，有臺
    灣省花東區車輛行車事故鑑定委員會100年4月22日花東鑑字
    第1006100600號函附鑑定意見書在卷足佐（見100 年度偵字
    第1570號卷第9 頁），足認被告有闖越紅燈行駛之過失，且
    被告之過失行為與被害人死亡之結果間具有相當因果關係。
    本件事證明確，被告犯行洵堪認定，應依法論科。
二、核被告所為，係犯刑法第276條第1項之過失致人於死罪。被
    告於犯罪未被有偵查權之機關或公務員發覺前，於花蓮縣警
    察局鳳林分局警員至現場處理時，當場自首犯罪乙節，有花
    蓮縣警察局花蓮分局道路交通事故肇事人自首情形紀錄表 1
    張附卷可按（見相驗卷第32頁），並接受本院之裁判，符合
    自首之規定，爰依刑法第62條前段之規定減輕其刑。爰審酌
    被告無前科，有臺灣高等法院被告前案紀錄表1 份附卷可參
    ，素行良好，其因闖越紅燈，造成被害人因傷重死亡，使被
    害人家屬遭受莫大之傷痛，且迄未與被害人家屬達成和解，
    賠償被害人家屬之損害，惟犯罪後自首並坦承犯行之態度，
    兼衡其為國小之智識程度，現年高齡74歲等一切情狀，量處
    如主文所示之刑，以示懲儆。
據上論斷，應依刑事訴訟法第273條之1第1項、第299條第1 項前
段，刑法第276條第1項、第62條前段，刑法施行法第1條之1第 1
項、第2項前段，判決如主文。
中    華    民    國   100    年    9     月    30    日
                  刑事第二庭    法  官  林季緯
以上正本證明與原本無異。
如不服本判決應於收受送達後10日內向本院提出上訴書狀，並應
敘述具體理由。其未敘述上訴理由者，應於上訴期間屆滿後20日
內向本院補提理由書(均須按他造當事人之人數附繕本)「切勿逕
送上級法院」。告訴人或被害人如對於本判決不服者，應具備理
由請求檢察官上訴，其上訴期間之計算係以檢察官收受判決正本
之日期為準。
中    華    民    國   100    年    9     月    30    日
                                書記官
附錄本判決論罪之法律條文：
中華民國刑法第276條第1項
因過失致人於死者，處2年以下有期徒刑、拘役或2千元以下罰金
。